---
title: "Data kwaliteit"
format: html
---

```{r}
#| label: setup
#| cache: false
#| output: false
#| include: false
#| freeze: false

# Load required libraries
source("00_setup.R")

```

## 1. Data inladen & toevoegen

We laden het basis-bestand en de referentiedata (BRIN en opleidingen) in. 

```{r}
#| label: load-data
#| freeze: true
#| cache: false

applications_filepath <- file.path(config::get("data_base_dir"),
                                   config::get("applications_filename"))

applications <- safe_read_csv(applications_filepath, 
                      delim = ",",
                      col_types = cols(postcodecijfers = "c",
                                       .default = col_guess()))

# Load reference data
brin <- read_excel("data/reference/BRIN.xlsx")
programmes <- read_excel("data/reference/Opleiding_dimensie.xlsx")

```

```{r}
#| label: enrich-data
# Join with reference data
applications_enriched <- applications %>%
    # Convert opleidingcode to integer for joining (drops a small % of non-numeric values)
    mutate(opleidingcode = as.integer(opleidingcode)) %>%
    left_join(programmes, by = c("opleidingcode" = "Opleidingcode")) %>%
    left_join(brin, by = c("instellingserkenningscode" = "BRIN"))

```

## Data kwaliteit

### Postcode kwaliteit

We analyseren hoeveel aanmeldingen niet voldoen aan het Nederlandse postcode formaat (4 cijfers), verdeeld over de schooljaren.

```{r}
#| label: postcode-analyse
#| warning: false

# Definieer een functie om te controleren of postcodecijfers geldig is
# Geldige postcodecijfers bestaan uit precies 4 numerieke karakters
is_valid_postcode_digits <- function(postcodecijfers) {
    # Vectorized functie die NA's en niet-valide postcodes afhandelt
    ifelse(is.na(postcodecijfers), FALSE, grepl("^\\d{4}$", postcodecijfers))
}

# Check de postcodecijfers validiteit
applications_enriched <- applications_enriched %>%
    mutate(
        valid_postcode = is_valid_postcode_digits(postcodecijfers),
        schooljaar = factor(schooljaar) # Zorg dat schooljaar als factor wordt behandeld
    )

# Tellingen per schooljaar
postcode_validation_by_year <- applications_enriched %>%
    group_by(schooljaar) %>%
    summarise(
        totaal_aanmeldingen = n(),
        geldige_postcodes = sum(valid_postcode, na.rm = TRUE),
        ongeldige_postcodes = sum(!valid_postcode, na.rm = TRUE),
        percentage_ongeldig = round(ongeldige_postcodes / totaal_aanmeldingen * 100, 2)
    ) %>%
    arrange(schooljaar)

# Toon resultaten
knitr::kable(postcode_validation_by_year, 
             caption = "Ongeldige postcodes per schooljaar",
             col.names = c("Schooljaar", "Totaal aanmeldingen", "Geldige postcodes", 
                          "Ongeldige postcodes", "% Ongeldig"))

# Visualisatie
ggplot(postcode_validation_by_year, aes(x = schooljaar, y = ongeldige_postcodes)) +
    geom_bar(stat = "identity", fill = "steelblue") +
    geom_text(aes(label = percentage_ongeldig), vjust = -0.5) +
    labs(
        title = "Aantal ongeldige postcodes per schooljaar",
        subtitle = "Ongeldige postcodes bevatten niet precies 4 cijfers",
        x = "Schooljaar",
        y = "Aantal ongeldige postcodes"
    ) +
    theme_minimal() +
    theme(axis.text.x = element_text(angle = 45, hjust = 1))
```

### Detailanalyse ongeldige postcodes

Laten we ook kijken naar de meest voorkomende ongeldige postcodecijfers-patronen:

```{r}
#| label: postcode-patroon-analyse

# Top 10 ongeldige postcodes
top_invalid_postcodes <- applications_enriched %>%
    filter(!valid_postcode) %>%
    count(postcodecijfers, sort = TRUE) %>%
    head(10)

knitr::kable(top_invalid_postcodes, 
             caption = "Top 10 meest voorkomende ongeldige postcodes",
             col.names = c("Postcodecijfers", "Aantal"))

# Categorisatie van ongeldige postcodes
applications_enriched <- applications_enriched %>%
    mutate(
        postcode_categorie = case_when(
            valid_postcode ~ "Geldig (4 cijfers)",
            is.na(postcodecijfers) ~ "Ontbrekend",
            grepl("^\\d{1,3}$", postcodecijfers) ~ "Te weinig cijfers",
            grepl("^\\d{5,}$", postcodecijfers) ~ "Te veel cijfers",
            grepl("[^0-9]", postcodecijfers) ~ "Bevat niet-numerieke karakters",
            TRUE ~ "Overig ongeldig"
        )
    )

# Verdeling van postcode-categorieën
postcode_categories <- applications_enriched %>%
    count(postcode_categorie) %>%
    mutate(percentage = round(n / sum(n) * 100, 2)) %>%
    arrange(desc(n))

knitr::kable(postcode_categories,
             caption = "Categorisatie van postcodes",
             col.names = c("Categorie", "Aantal", "Percentage (%)"))
```
