---
title: "MBO Instroomprognose"
subtitle: "Geautomatiseerde analyse van aanmeldings- en instroomdata"
author: "CEDA"
date: "`r format(Sys.time(), '%d %B %Y')`"
editor: source
format: 
  html:
    toc: true
    toc-title: Inhoudsopgave
    toc-depth: 3
    code-fold: true
    code-summary: "Laat code zien"
execute:
  cache: false
  freeze: false
  include: true
  warning: false
---

```{r}
#| label: setup
#| cache: false
#| output: false
#| include: false
#| freeze: false

# Load pipeline functions
source("utils/00_setup.R")

```

## Vooraf

In dit project worden CAMBO aanmeldingsdata opgehaald, bewerkt en geanalyseerd voor MBO instellingen. De pipeline genereert gedetailleerde rapporten per instelling met analyses van instroompatronen, data kwaliteit, conversies en geografische spreiding.

### 1. Configuratie instellen

Voor het gebruik van de demo data hoeft niets aangepast te worden. Om je eigen instellingsdata te gebruiken, moet eerst het `config.yml` bestand worden aangepast.

### 2. Bekijk config.yml bestand

Standaard wordt config.yml geopend. Als dat niet is gebeurd, voer dan **`open_config()`** uit in de <u>R console</u>.

### 3. Gebruik data eigen instelling

Volg deze stappen om je eigen instelling toe te voegen:

- Zorg ervoor dat je **toegang** hebt tot de CAMBO data bestanden in CSV formaat

Pas het volgende aan in de config.yml:

- **Nieuwe configuratie**: Kopieer de "mboa:" sectie en geef deze een nieuwe korte naam zonder spaties
- **inherits** Kies "default" voor demo data of "cambo" voor productie data
- **prepare**: Zet op "true" als basis data preparatie opnieuw moet worden gedaan, bijvoorbeeld omdat je code hebt aangepast.
- **brin**: Voer je officiële BRIN code in, bijvoorbeeld "30RR". Run `instellingen <- get_institutions()` in de console en vervolgens `View(instellingen)` om je BRIN code te vinden.)
- **school_name**: Vervang met de volledige naam van je instelling zoals je wilt dat deze in rapporten verschijnt
- **year**: Kies het jaar voor analyse (2023 of 2024)
<u><p>Druk op</u>: 💾 om het bestand op te slaan</p>

### 4. Keuze configuratie activeren

Kies onderstaand welke configuratie je wilt gebruiken. Pas dit aan naar de zojuist gekozen naam om ook van deze instellingen gebruik te maken.

```{r}
#| code-fold: false

# Demo data (synthetische data)
Sys.setenv(R_CONFIG_ACTIVE = "graafschap")

# MBO Amersfoort (voorbeeld instelling)
# Sys.setenv(R_CONFIG_ACTIVE = "mboa") 

# CAMBO productie data (alle instellingen)
# Sys.setenv(R_CONFIG_ACTIVE = "cambo")

# Je eigen instelling (vervang met je configuratie naam)
# Sys.setenv(R_CONFIG_ACTIVE = "jouw_instelling")
```

**Let op!** Verwijder de `#` voor de regel die je wilt activeren en plaats `#` voor de regels die je wilt uitschakelen.

---

## Pipeline Uitvoering

Nu gaan we de automatische pipeline uitvoeren:

```{r}
#| label: load-config

# Laad de actieve configuratie
active_config <- Sys.getenv("R_CONFIG_ACTIVE", "default")
config_settings <- config::get()

cat("🔧 Actieve configuratie:", active_config, "\n")

if (!is.null(config_settings$school_name)) {
  cat("🏫 Instelling:", config_settings$school_name, "\n")
}

if (!is.null(config_settings$brin)) {
  cat("🏛️ BRIN code:", config_settings$brin, "\n")
}

# Valideer configuratie
cat("\n🔍 Configuratie validatie...\n")
validate_config(config_settings)
```

### Stap 1: Data Preparatie Controle

```{r}
#| label: check-prepared-data

# Check of prepared data bestaat
prepared_dir <- "data/02_prepared"
prepared_files <- c(
  paste0("applications_enriched_with_quality", config_settings$suffix, ".csv"),
  paste0("applications_enriched_with_context", config_settings$suffix, ".csv")
)

files_exist <- file.exists(file.path(prepared_dir, prepared_files))

cat("📊 Controle prepared data bestanden:\n")
for (i in seq_along(prepared_files)) {
  status <- if(files_exist[i]) "✅ Bestaat" else "❌ Ontbreekt"
  cat("-", prepared_files[i], ":", status, "\n")
}

cat("\n🔄 Force prepare ingesteld op:", config_settings$prepare, "\n")

need_preparation <- !all(files_exist) || config_settings$prepare

if (need_preparation == FALSE) {
    cat("\n✅ Alle prepared data bestanden zijn aanwezig en preparatie is niet geforceerd\n")
  
} else {
    cat("\n🚀 Data preparatie is vereist - wordt uitgevoerd...\n")
    
    tryCatch({
        # Render the data preparation notebook
        quarto_render(input = "analysis/data_preparation.qmd", quiet = FALSE)
        
        cat("\n✅ Data preparatie succesvol voltooid!\n")
        
        # Verify files were created
        files_created <- file.exists(file.path(prepared_dir, prepared_files))
        if (all(files_created)) {
            cat("✅ Alle benodigde bestanden zijn aangemaakt\n")
        } else {
            warning("⚠️ Niet alle bestanden zijn succesvol aangemaakt")
        }
        
    }, error = function(e) {
        cat("❌ Fout bij data preparatie:", e$message, "\n")
        stop("Data preparatie gefaald - kan niet doorgaan met analyse")
    })
}


```


### Stap 2: Instellingsanalyse Uitvoeren

```{r}
#| label: run-institution-analysis

cat("🏫 Uitvoeren van instellingsanalyse...\n\n")

# Bepaal welke instelling(en) te analyseren
if (active_config == "all") {
  # Analyseer alle instellingen
  cat("📊 Mode: Alle instellingen analyseren\n")
  
  tryCatch({
    render_multiple_institution_reports(
      mode = "all",
      year = 2024,
      sufix = config_settings$suffix
    )
    
    cat("\n✅ Alle instellingsrapporten succesvol gegenereerd!\n")
    cat("📂 Rapporten zijn beschikbaar in: output/institution_reports/\n")
    
  }, error = function(e) {
    cat("❌ Fout bij genereren van alle rapporten:", e$message, "\n")
  })
  
} else if (!is.null(config_settings$brin)) {
  # Analyseer specifieke instelling
  brin_code <- config_settings$brin
  school_name <- config_settings$school_name
  target_year <- config_settings$year %||% 2024
  
  cat("📊 Mode: Specifieke instelling analyseren\n")
  cat("🏛️ BRIN:", brin_code, "\n")
  cat("🏫 Instelling:", school_name, "\n")
  cat("📅 Jaar:", target_year, "\n\n")
  
  tryCatch({
    success <- render_institution_report(
      brin_code = brin_code,
      school_name = school_name,
      year = c(target_year),
      suffix = config_settings$suffix
    )
    
    if (success) {
      cat("\n✅ Instellingsrapport succesvol gegenereerd!\n")
      cat("📂 Rapport is beschikbaar in: output/institution_reports/\n")
    } else {
      cat("\n❌ Fout bij genereren van instellingsrapport\n")
    }
    
  }, error = function(e) {
    cat("❌ Fout bij genereren van instellingsrapport:", e$message, "\n")
  })
  
} else {
  cat("ℹ️ Demo mode - geen specifieke instellingsanalyse uitgevoerd\n")
  cat("💡 Om een instellingsrapport te genereren:\n")
  cat("   1. Configureer een instelling in config.yml\n")  
  cat("   2. Stel de juiste R_CONFIG_ACTIVE in\n")
  cat("   3. Run deze pipeline opnieuw\n")
}
```

### Stap 4: Resultaten Overzicht

```{r}
#| label: setup-summary-vars
#| include: false

# Bereken alle waarden eerst
output_dir <- "output/institution_reports"
reports_exist <- dir.exists(output_dir)
reports <- if(reports_exist) list.files(output_dir, pattern = "*.html", recursive = TRUE) else character(0)
num_reports <- length(reports)
data_quality_status <- if(all(files_exist)) "excellent" else "needs_attention"
completion_time <- format(Sys.time(), "%d %B %Y om %H:%M")
```

## 📋 Pipeline Samenvatting

De data pipeline is succesvol uitgevoerd met configuratie **`r active_config`**. 
`r if(need_preparation) "De data preparatie stap werd uitgevoerd" else "De data preparatie werd overgeslagen omdat alle bestanden al aanwezig waren"`.

### 📊 Resultaten

`r if(reports_exist && num_reports > 0) paste0("Er zijn **", num_reports, " rapporten** gegenereerd en opgeslagen in de output directory.") else "Er werden geen rapporten gevonden in de output directory."`

`r if(num_reports > 0) paste0("De beschikbare rapporten zijn:\n\n", paste0("- ", head(reports, 5), collapse = "\n"), if(num_reports > 5) paste0("\n- ... en nog ", num_reports - 5, " andere rapporten") else "")`

### ✅ Data Kwaliteit

`r if(data_quality_status == "excellent") "Alle prepared bestanden zijn aanwezig en de data kwaliteit is uitstekend." else "⚠️ Sommige prepared bestanden ontbreken - controleer de data preparatie stap."`

### 🎯 Volgende Stappen

Nu de pipeline is voltooid, kun je:

1. **Rapporten bekijken**: Open de gegenereerde rapporten in `output/institution_reports/`
2. **Data analyseren**: Controleer de data kwaliteit en conversie analyses  
3. **Strategische beslissingen**: Gebruik de inzichten voor strategische besluitvorming
4. **Herhaling**: Voer de analyse opnieuw uit met nieuwe data indien gewenst

---

*Pipeline voltooid op `r completion_time`* ✨

---

### Support

Voor verdere ondersteuning:
- Neem contact op met het CEDA team

---

